【裁判字號】    98,上訴,2586
【裁判日期】    981229
【裁判案由】    毒品危害防制條例
【裁判全文】
臺灣高等法院臺中分院刑事判決        98年度上訴字第2586號
上  訴  人
即  被  告  甲○○
上列上訴人因違反毒品危害防制條例案件，不服臺灣彰化地方法
院九十八年度訴字第一五八○號中華民國九十八年十月三十日第
一審判決（起訴案號：臺灣彰化地方法院檢察署九十八年度毒偵
字第一四八二號），提起上訴，本院判決如下：
    主  文
上訴駁回。
    理  由
一、按不服地方法院之第一審判決而上訴者，須提出上訴書狀，
    並應敘述具體理由，此為上訴必備之程式；其所提出之書狀
    未敘述上訴理由，或僅曾以言詞陳述上訴理由者，均應於上
    訴期間屆滿後二十日內補提理由書於第一審法院；第一審法
    院經形式審查，認逾期未補提上訴理由者，應定期間命補正
    ，逾期未補正者，為上訴不合法律上之程式，應以裁定駁回
    ；倘已提出上訴理由，但所提非屬具體理由者，則由第二審
    法院以上訴不合法律上之程式，判決駁回；以上於刑事訴訟
    法第三百五十條、第三百六十一條、第三百六十二條、第三
    百六十七條定有明文。而所謂「具體理由」，必係依據卷內
    既有訴訟資料或提出新事證，指摘或表明第一審判決有何採
    證認事、用法或量刑等足以影響判決本旨之不當或違法，而
    構成應予撤銷之理由，始克當之；倘僅泛言原判決認定事實
    錯誤、違背法令、量刑失之過重或輕縱，而未依上揭意旨指
    出具體事由，或形式上雖已指出具體事由，然該事由縱使屬
    實，亦不足以認為原判決有何不當或違法者，皆難謂係具體
    理由（最高法院九十七年台上字第八九二號刑事判決意旨參
    照）。
二、經查本案上訴人即被告甲○○（以下簡稱為被告）不服原審
    判決提起上訴，經核其原提出之上訴狀僅記載「無吸食一級
    毒品」等字，原審未命補正，嗣經本院收案後，由審判長於
    民國（下同）九十八年十二月九日命其於收受裁定後五日內
    向本院補正上訴理由，上開裁定已於九十八年十二月十四日
    送達被告，有本院送達證書在卷可稽。惟被告迄今僅於九十
    八年十二月十六日具狀向本院提出上訴理由，略謂：「被告
    於九十八年二月二十五日同意和美分局採集尿液而呈現有一
    級、二級毒品反應，而被函送，檢方起訴判決，一級判八月
    ，二級判二月」、「被告於九十八年二月二十五日所採集的
    尿液成份，警方的記錄上所呈現的成份至為底％，有任何二
    手或藥物也都能呈現的成份，被告懇請法官庭上能斟酌被告
    的案情」等情，此有上開上訴狀在卷可稽。經查本案被告於
    警、偵、審均坦承其有本案原判決所認定之施用第一、二級
    毒品犯行（本案警方採集被告尿液之時間係九十八年五月二
    十八日），原判決亦已詳述如何依據被告在警、偵、審中之
    自白，及其尿液檢驗報告等證據，認定被告確有施用第一、
    二級毒品之理由，核無不當；原判決就被告所犯之施用第一
    、二級毒品二罪，在審酌被告之犯罪情狀並依累犯規定加重
    其刑之後，分別判處被告有期徒刑八月及四月，並定其應執
    行刑為有期徒刑十月，均屬輕度量刑，亦無量刑過重之不當
    。本案被告之上開上訴意旨，並未依據卷內既有訴訟資料或
    提出新事證，指摘或表明第一審判決有何採證認事、用法或
    量刑等足以影響判決本旨之不當或違法，其以上開情詞指摘
    原判決對其量刑不當而提起上訴，依其所提出之上訴理由尚
    不足以認為原判決有何不當或違法，顯非屬具體理由，核之
    上揭說明，應認其上訴違背法律上之程式，應予以駁回，並
    不經言詞辯論為之。
三、爰依刑事訴訟法第三百六十七條前段、第三百七十二條判決
    如主文。
中    華    民    國    98    年    12    月    29    日
            刑事第三庭   審判長法  官   王  增  瑜
                               法  官   梁  堯  銘
                               法  官   廖  柏  基
以上正本證明與原本無異。
施用第一級毒品部分得上訴。
施用第二級毒品部分不得上訴。
如不服本判決應於收受送達後十日內向本院提出上訴書狀，其未
敘述上訴之理由者，並得於提起上訴後十日內向本院補提理由書（
均須按他造當事人之人數附繕本）「切勿逕送上級法院」。
                               書記官   曾  煜  智
中    華    民    國    98    年    12    月    29    日


司法院資訊處製作；財團法人民間司法改革基金會備份。
